---
title: ""
author: ""
date: "21/4/2021"
output: html_document
---

```{r}
library(ape) 
library("seqinr")
library(ggplot2)
library(mgsub)

```

## Data frame de las variantes
```{r}
df <- read.csv("virus_tarea.csv" ,header = TRUE)
df
```

```{r}
viruses <- read.GenBank(df[,1], as.character = TRUE)
```

# 2 Longitud de cada virus
```{r}
print("Longitud de USA")
length(viruses$MW981372)
print("Longitud de India")
length(viruses$MW927136)
print("Longitud de Brasil")
length(viruses$MW592707)
print("Longitud de Francia")
length(viruses$LR881474)
print("Longitud de Rusia")
length(viruses$MW741552)
print("Longitud de Turquia")
length(viruses$MW308549)
print("Longitud de Reino Unido")
length(viruses$OA982882)
print("Longitud de Italia")
length(viruses$MW786740)
print("Longitud de España")
length(viruses$MW976780)
print("Longitud de Alemania")
length(viruses$MW822592)
```

```{r}
usa<-as.data.frame(count(viruses$MW981372, wordsize = 1))
viruses$MW981372
india<-as.data.frame(count(viruses$MW927136, wordsize = 1))
brasil<-as.data.frame(count(viruses$MW592707, wordsize = 1))
francia<-as.data.frame(count(viruses$LR881474, wordsize = 1))
rusia<-as.data.frame(count(viruses$MW741552, wordsize = 1))
turquia<-as.data.frame(count(viruses$MW308549, wordsize = 1))
uk<-as.data.frame(count(viruses$OA982882, wordsize = 1))
italia<-as.data.frame(count(viruses$MW786740, wordsize = 1))
españa<-as.data.frame(count(viruses$MW976780, wordsize = 1))
alemania<-as.data.frame(count(viruses$MW822592, wordsize = 1))
```

## Gráfica de USA
```{r}
usa
grafica<- ggplot(data = usa, aes(x=Var1, y=Freq, fill=Var1)) +
          geom_bar(stat = "identity") + 
          geom_text(aes(label=Freq), vjust = 0) + 
          #scale_fill_manual("",values=c("a"="black","c"="orange",etc)) +
          theme_minimal() 
          
grafica
```

## Porcentaje de cada nucleótido
```{r}
seqUsa <- read.GenBank(df[1,1],as.character = TRUE )
seqUsa <- c(seqUsa$MW981372[1:length(viruses$MW981372)])
percent <- function(dna)
{
  A <- sum(dna %in% c('a'))/length(dna)*100
  T <- sum(dna %in% c('t'))/length(dna)*100
  G <- sum(dna %in% c('g'))/length(dna)*100
  C <- sum(dna %in% c('c'))/length(dna)*100
  
  cat("A", A, "%\nT", T, "%\nG", G, "%\nC", C, "%")
}

percent(seqUsa)
```

## Porcentaje de GC
```{r}
percent <- function(dna)
{
  G <- sum(dna %in% c('g'))/length(dna)*100
  C <- sum(dna %in% c('c'))/length(dna)*100
  
  cat("'G + C'", G + C, "%")
}

percent(seqUsa)
```

## Hebra complementaria
```{r}
hebra_complementaria<- function(hebra)
{
  complementario <- mgsub(hebra, c("a", "c", "g", "t"), c("t", "g", "c", "a"))
  # cat("La hebra directa (5' a 3'):", hebra, "\nSe convertirá a la complementaria (3' a 5'):", complementario)
  complementario
}

hebra_complementaria(seqUsa)
```
## Gráfica de INDIA
```{r}
grafica<- ggplot(data = india, aes(x=Var1, y=Freq, fill=Var1)) +
          geom_bar(stat = "identity") + 
          geom_text(aes(label=Freq), vjust = 0) + 
          #scale_fill_manual("",values=c("a"="black","c"="orange",etc)) +
          theme_minimal() 
          
grafica
```

## Porcentaje de cada nucleótido
```{r}
seqIndia <- read.GenBank(df[2,1],as.character = TRUE )
seqIndia <- c(seqIndia$MW927136[1:length(viruses$MW927136)])
percent <- function(dna)
{
  A <- sum(dna %in% c('a'))/length(dna)*100
  T <- sum(dna %in% c('t'))/length(dna)*100
  G <- sum(dna %in% c('g'))/length(dna)*100
  C <- sum(dna %in% c('c'))/length(dna)*100
  
  cat("A", A, "%\nT", T, "%\nG", G, "%\nC", C, "%")
}

percent(seqIndia)
```

## Porcentaje de GC
```{r}
percent <- function(dna)
{
  G <- sum(dna %in% c('g'))/length(dna)*100
  C <- sum(dna %in% c('c'))/length(dna)*100
  
  cat("'G + C'", G + C, "%")
}

percent(seqIndia)
```

## Hebra complementaria
```{r}
hebra_complementaria<- function(hebra)
{
  complementario <- mgsub(hebra, c("a", "c", "g", "t"), c("t", "g", "c", "a"))
  # cat("La hebra directa (5' a 3'):", hebra, "\nSe convertirá a la complementaria (3' a 5'):", complementario)
  complementario
}

hebra_complementaria(seqIndia)
```

## Gráfica de BRASIL
```{r}
grafica<- ggplot(data = brasil, aes(x=Var1, y=Freq, fill=Var1)) +
          geom_bar(stat = "identity") + 
          geom_text(aes(label=Freq), vjust = 0) + 
          #scale_fill_manual("",values=c("a"="black","c"="orange",etc)) +
          theme_minimal() 
          
grafica
```

## Porcentaje de cada nucleótido
```{r}
seqBrasil <- read.GenBank(df[3,1],as.character = TRUE )
seqBrasil <- c(seqBrasil$MW592707[1:length(viruses$MW592707)])
percent <- function(dna)
{
  A <- sum(dna %in% c('a'))/length(dna)*100
  T <- sum(dna %in% c('t'))/length(dna)*100
  G <- sum(dna %in% c('g'))/length(dna)*100
  C <- sum(dna %in% c('c'))/length(dna)*100
  
  cat("A", A, "%\nT", T, "%\nG", G, "%\nC", C, "%")
}

percent(seqBrasil)
```

## Porcentaje de GC
```{r}
percent <- function(dna)
{
  G <- sum(dna %in% c('g'))/length(dna)*100
  C <- sum(dna %in% c('c'))/length(dna)*100
  
  cat("'G + C'", G + C, "%")
}

percent(seqBrasil)
```

## Hebra complementaria
```{r}
hebra_complementaria<- function(hebra)
{
  complementario <- mgsub(hebra, c("a", "c", "g", "t"), c("t", "g", "c", "a"))
  # cat("La hebra directa (5' a 3'):", hebra, "\nSe convertirá a la complementaria (3' a 5'):", complementario)
  complementario
}

hebra_complementaria(seqBrasil)
```

## Gráfica de FRANCIA
```{r}
grafica<- ggplot(data = francia, aes(x=Var1, y=Freq, fill=Var1)) +
          geom_bar(stat = "identity") + 
          geom_text(aes(label=Freq), vjust = 0) + 
          #scale_fill_manual("",values=c("a"="black","c"="orange",etc)) +
          theme_minimal() 
          
grafica
```

## Porcentaje de cada nucleótido
```{r}
seqFrancia <- read.GenBank(df[4,1],as.character = TRUE )
seqFrancia <- c(seqFrancia$LR881474[1:length(viruses$LR881474)])
percent <- function(dna)
{
  A <- sum(dna %in% c('a'))/length(dna)*100
  T <- sum(dna %in% c('t'))/length(dna)*100
  G <- sum(dna %in% c('g'))/length(dna)*100
  C <- sum(dna %in% c('c'))/length(dna)*100
  
  cat("A", A, "%\nT", T, "%\nG", G, "%\nC", C, "%")
}

percent(seqFrancia)
```

## Porcentaje de GC
```{r}
percent <- function(dna)
{
  G <- sum(dna %in% c('g'))/length(dna)*100
  C <- sum(dna %in% c('c'))/length(dna)*100
  
  cat("'G + C'", G + C, "%")
}

percent(seqFrancia)
```

## Hebra complementaria
```{r}
hebra_complementaria<- function(hebra)
{
  complementario <- mgsub(hebra, c("a", "c", "g", "t"), c("t", "g", "c", "a"))
  # cat("La hebra directa (5' a 3'):", hebra, "\nSe convertirá a la complementaria (3' a 5'):", complementario)
  complementario
}

hebra_complementaria(seqFrancia)
```

## Gráfica de RUSIA
```{r}
grafica<- ggplot(data = rusia, aes(x=Var1, y=Freq, fill=Var1)) +
          geom_bar(stat = "identity") + 
          geom_text(aes(label=Freq), vjust = 0) + 
          #scale_fill_manual("",values=c("a"="black","c"="orange",etc)) +
          theme_minimal() 
          
grafica
```

## Porcentaje de cada nucleótido
```{r}
seqRusia <- read.GenBank(df[5,1],as.character = TRUE )
seqRusia <- c(seqRusia$MW741552[1:length(viruses$MW741552)])
percent <- function(dna)
{
  A <- sum(dna %in% c('a'))/length(dna)*100
  T <- sum(dna %in% c('t'))/length(dna)*100
  G <- sum(dna %in% c('g'))/length(dna)*100
  C <- sum(dna %in% c('c'))/length(dna)*100
  
  cat("A", A, "%\nT", T, "%\nG", G, "%\nC", C, "%")
}

percent(seqRusia)
```

## Porcentaje de GC
```{r}
percent <- function(dna)
{
  G <- sum(dna %in% c('g'))/length(dna)*100
  C <- sum(dna %in% c('c'))/length(dna)*100
  
  cat("'G + C'", G + C, "%")
}

percent(seqRusia)
```

## Hebra complementaria
```{r}
hebra_complementaria<- function(hebra)
{
  complementario <- mgsub(hebra, c("a", "c", "g", "t"), c("t", "g", "c", "a"))
  # cat("La hebra directa (5' a 3'):", hebra, "\nSe convertirá a la complementaria (3' a 5'):", complementario)
  complementario
}

hebra_complementaria(seqRusia)
```

## Gráfica de TURQUÍA
```{r}
grafica<- ggplot(data = turquia, aes(x=Var1, y=Freq, fill=Var1)) +
          geom_bar(stat = "identity") + 
          geom_text(aes(label=Freq), vjust = 0) + 
          #scale_fill_manual("",values=c("a"="black","c"="orange",etc)) +
          theme_minimal() 
          
grafica
```

## Porcentaje de cada nucleótido
```{r}
seqTurquia <- read.GenBank(df[6,1],as.character = TRUE )
seqTurquia <- c(seqTurquia$MW308549[1:length(viruses$MW308549)])
percent <- function(dna)
{
  A <- sum(dna %in% c('a'))/length(dna)*100
  T <- sum(dna %in% c('t'))/length(dna)*100
  G <- sum(dna %in% c('g'))/length(dna)*100
  C <- sum(dna %in% c('c'))/length(dna)*100
  
  cat("A", A, "%\nT", T, "%\nG", G, "%\nC", C, "%")
}

percent(seqTurquia)
```

## Porcentaje de GC
```{r}
percent <- function(dna)
{
  G <- sum(dna %in% c('g'))/length(dna)*100
  C <- sum(dna %in% c('c'))/length(dna)*100
  
  cat("'G + C'", G + C, "%")
}

percent(seqTurquia)
```

## Hebra complementaria
```{r}
hebra_complementaria<- function(hebra)
{
  complementario <- mgsub(hebra, c("a", "c", "g", "t"), c("t", "g", "c", "a"))
  # cat("La hebra directa (5' a 3'):", hebra, "\nSe convertirá a la complementaria (3' a 5'):", complementario)
  complementario
}

hebra_complementaria(seqTurquia)
```

## Gráfica de INGLATERRA
```{r}
grafica<- ggplot(data = uk, aes(x=Var1, y=Freq, fill=Var1)) +
          geom_bar(stat = "identity") + 
          geom_text(aes(label=Freq), vjust = 0) + 
          #scale_fill_manual("",values=c("a"="black","c"="orange",etc)) +
          theme_minimal() 
          
grafica
```

## Porcentaje de cada nucleótido
```{r}
seqInglaterra <- read.GenBank(df[7,1],as.character = TRUE )
seqInglaterra <- c(seqInglaterra$OA982882[1:length(viruses$OA982882)])
percent <- function(dna)
{
  A <- sum(dna %in% c('a'))/length(dna)*100
  T <- sum(dna %in% c('t'))/length(dna)*100
  G <- sum(dna %in% c('g'))/length(dna)*100
  C <- sum(dna %in% c('c'))/length(dna)*100
  
  cat("A", A, "%\nT", T, "%\nG", G, "%\nC", C, "%")
}

percent(seqInglaterra)
```

## Porcentaje de GC
```{r}
percent <- function(dna)
{
  G <- sum(dna %in% c('g'))/length(dna)*100
  C <- sum(dna %in% c('c'))/length(dna)*100
  
  cat("'G + C'", G + C, "%")
}

percent(seqInglaterra)
```

## Hebra complementaria
```{r}
hebra_complementaria<- function(hebra)
{
  complementario <- mgsub(hebra, c("a", "c", "g", "t"), c("t", "g", "c", "a"))
  # cat("La hebra directa (5' a 3'):", hebra, "\nSe convertirá a la complementaria (3' a 5'):", complementario)
  complementario
}

hebra_complementaria(seqInglaterra)
```

## Gráfica de ITALIA
```{r}
grafica<- ggplot(data = italia, aes(x=Var1, y=Freq, fill=Var1)) +
          geom_bar(stat = "identity") + 
          geom_text(aes(label=Freq), vjust = 0) + 
          #scale_fill_manual("",values=c("a"="black","c"="orange",etc)) +
          theme_minimal() 
          
grafica
```

## Porcentaje de cada nucleótido
```{r}
seqItalia <- read.GenBank(df[8,1],as.character = TRUE )
seqItalia <- c(seqItalia$MW786740[1:length(viruses$MW786740)])
percent <- function(dna)
{
  A <- sum(dna %in% c('a'))/length(dna)*100
  T <- sum(dna %in% c('t'))/length(dna)*100
  G <- sum(dna %in% c('g'))/length(dna)*100
  C <- sum(dna %in% c('c'))/length(dna)*100
  
  cat("A", A, "%\nT", T, "%\nG", G, "%\nC", C, "%")
}

percent(seqItalia)
```

## Porcentaje de GC
```{r}
percent <- function(dna)
{
  G <- sum(dna %in% c('g'))/length(dna)*100
  C <- sum(dna %in% c('c'))/length(dna)*100
  
  cat("'G + C'", G + C, "%")
}

percent(seqItalia)
```

## Hebra complementaria
```{r}
hebra_complementaria<- function(hebra)
{
  complementario <- mgsub(hebra, c("a", "c", "g", "t"), c("t", "g", "c", "a"))
  # cat("La hebra directa (5' a 3'):", hebra, "\nSe convertirá a la complementaria (3' a 5'):", complementario)
  complementario
}

hebra_complementaria(seqItalia)
```

## Gráfica de ESPAÑA
```{r}
grafica<- ggplot(data = españa, aes(x=Var1, y=Freq, fill=Var1)) +
          geom_bar(stat = "identity") + 
          geom_text(aes(label=Freq), vjust = 0) + 
          #scale_fill_manual("",values=c("a"="black","c"="orange",etc)) +
          theme_minimal() 
          
grafica
```

## Porcentaje de cada nucleótido
```{r}
seqEspaña <- read.GenBank(df[9,1],as.character = TRUE )
seqEspaña <- c(seqEspaña$MW976780[1:length(viruses$MW976780)])
percent <- function(dna)
{
  A <- sum(dna %in% c('a'))/length(dna)*100
  T <- sum(dna %in% c('t'))/length(dna)*100
  G <- sum(dna %in% c('g'))/length(dna)*100
  C <- sum(dna %in% c('c'))/length(dna)*100
  
  cat("A", A, "%\nT", T, "%\nG", G, "%\nC", C, "%")
}

percent(seqEspaña)
```

## Porcentaje de GC
```{r}
percent <- function(dna)
{
  G <- sum(dna %in% c('g'))/length(dna)*100
  C <- sum(dna %in% c('c'))/length(dna)*100
  
  cat("'G + C'", G + C, "%")
}

percent(seqEspaña)
```

## Hebra complementaria
```{r}
hebra_complementaria<- function(hebra)
{
  complementario <- mgsub(hebra, c("a", "c", "g", "t"), c("t", "g", "c", "a"))
  # cat("La hebra directa (5' a 3'):", hebra, "\nSe convertirá a la complementaria (3' a 5'):", complementario)
  complementario
}

hebra_complementaria(seqEspaña)
```

## Gráfica de ALEMANIA
```{r}
grafica<- ggplot(data = alemania, aes(x=Var1, y=Freq, fill=Var1)) +
          geom_bar(stat = "identity") + 
          geom_text(aes(label=Freq), vjust = 0) + 
          #scale_fill_manual("",values=c("a"="black","c"="orange",etc)) +
          theme_minimal() 
          
grafica
```

## Porcentaje de cada nucleótido
```{r}
seqAlemania <- read.GenBank(df[10,1],as.character = TRUE )
seqAlemania <- c(seqAlemania$MW822592[1:length(viruses$MW822592)])
percent <- function(dna)
{
  A <- sum(dna %in% c('a'))/length(dna)*100
  T <- sum(dna %in% c('t'))/length(dna)*100
  G <- sum(dna %in% c('g'))/length(dna)*100
  C <- sum(dna %in% c('c'))/length(dna)*100
  
  cat("A", A, "%\nT", T, "%\nG", G, "%\nC", C, "%")
}

percent(seqAlemania)
```

## Porcentaje de GC
```{r}
percent <- function(dna)
{
  G <- sum(dna %in% c('g'))/length(dna)*100
  C <- sum(dna %in% c('c'))/length(dna)*100
  
  cat("'G + C'", G + C, "%")
}

percent(seqAlemania)
```

## Hebra complementaria
```{r}
hebra_complementaria<- function(hebra)
{
  complementario <- mgsub(hebra, c("a", "c", "g", "t"), c("t", "g", "c", "a"))
  # cat("La hebra directa (5' a 3'):", hebra, "\nSe convertirá a la complementaria (3' a 5'):", complementario)
  complementario
}

hebra_complementaria(seqAlemania)
```
